臺灣臺北地方法院小額民事判決
111年度北小字第387號
原      告  新光產物保險股份有限公司

法定代理人  吳昕紘  
訴訟代理人  郭川珽  
            黃品豪  
被      告  葉伯璋  


上列當事人間請求侵權行為損害賠償事件，本院於中華民國111
年5月24日言詞辯論終結，判決如下︰
    主      文
被告應給付原告新臺幣肆萬參仟零玖拾貳元，及自民國一百一十
年九月二日起至清償日止，按週年利率百分之五計算之利息。
原告其餘之訴駁回。
訴訟費用新臺幣壹仟伍佰參拾元由被告負擔百分之九十九，餘由
原告負擔。
本判決第一項得假執行。但被告以新臺幣肆萬參仟零玖拾貳元為
原告預供擔保，得免為假執行。
    事實及理由
一、按因侵權行為涉訟者，得由行為地之法院管轄，民事訴訟法
    第15條第1項定有明文。經查，本件侵權行為地在臺北市信
    義區忠孝東路4段與光復南路口，有道路交通事故現場圖可
    稽（見本院卷第37、39頁），本院自有管轄權，合先敘明。
二、原告主張：被告於民國110年2月12日14時33分許，駕駛車牌
    號碼0000-00號自用小客車，行經臺北市信義區忠孝東路4段
    與光復南路口時，因變換車道不當，致撞及原告承保之訴外
    人即被保險人洪怡諭所有、訴外人黃凱威駕駛之車牌號碼00
    0-0000號自用小客車（下稱系爭車輛），造成系爭車輛受損
    , 嗣系爭車輛經送修後，計支出新臺幣（下同）43,310元（
    含工資費用13,260元、塗裝費用28,280元、零件費用1,770
    元），業經原告依保險契約理賠予洪怡諭，依保險法第53條
    取得代位求償權，爰依保險法第53條、民法第184條第1項前
    段、第191條之2規定，提起本件訴訟等語，並聲明：被告應
    給付原告43,310元，及自起訴狀繕本送達翌日起至清償日止
    ，按週年利率5%計算之利息。
三、被告則以：對於肇事責任不爭執，但本件只有發生小擦撞，
    原告要求前後左右的車損都要被告負責，不合理等語，資為
    抗辯，並聲明：駁回原告之訴。
四、本院得心證之理由：
  ㈠本件原告主張被告於上開時、地駕駛車號車牌號碼0000-00號
    自用小客車，因變換車道不當而撞及系爭車輛，造成系爭車
    輛受損；原告已賠付洪怡諭系爭車輛修復費用等情，業據其
    提出與所述相符之車險保單、系爭車輛行車執照、道路交通
    事故照片黏貼紀錄表、車險賠案勘照、道路交通事故當事人
    登記聯單、道路交通事初步分析研判表、道路交通事故現場
    圖、估價單、統一發票為證（見本院卷第15-30頁），並經
    本院依職權向臺北市政府警察局交通警察大隊調閱道路交通
    事故初步分析研判表、道路交通事故現場圖、道路交通事故
    補充資料表、A3類道路交通事故調查紀錄表、道路交通事故
    照片黏貼紀錄表為憑（見本院卷第35-49頁）；復本件事故
    經被告聲請本院送鑑定，經臺北市車輛行車事故鑑定會鑑定
    認「一、甲○○（即被告）駕駛7616-E2號自小客車(A車)：向
    右變換行向未注意其他車輛（肇事原因）。二、黃凱威駕駛
    BJX-7920號自小客車(B車)：（無肇事因素）。」，亦有臺
    北市交通事件裁決所111年4月26日北市裁鑑字第1113053111
    號函所附鑑定意見書可稽（見本院卷第137-139頁），且被
    告自陳對肇事責任不爭執等語(見本院卷第179頁)，應認原
    告之主張應為真實。
  ㈡按因故意或過失，不法侵害他人之權利者，負損害賠償責任
    ，民法第184條第1項前段定有明文。又汽車在同向二車道以
    上之道路行駛，變換車道時，應讓直行車先行，並注意安全
    距離，道路交通安全規則第98條第1項第6款並定有明文。另
    依保險法第53條第1項規定，被保險人因保險人應負保險責
    任之損失發生，而對於第三人有損失賠償請求權者，保險人
    得於給付賠償金額後，代位行使被保險人對於第三人之請求
    權；但其所請求之數額，以不逾賠償金額為限。本件被告駕
    駛前開自用小客車，因向右變換行向未注意其他車輛致車禍
    肇事，有上開鑑定意見書可佐，揆諸民法第184條第1項前段
    規定，被告自應負侵權行為損害賠償責任。又原告既承保系
    爭車輛並已給付賠償金額，揆諸保險法第53條第1項規定，
    即得代位行使洪怡諭對被告之侵權行為損害賠償請求權。
  ㈢次按不法毀損他人之物者，應向被害人賠償其物因毀損所減
    少之價值，為民法第196條所明定。而所謂請求賠償物被毀
    損所減少之價額，得以修復費用為估定標準，但以必要者為
    限，例如修理材料以新品換舊品，應予折舊（參見最高法院
    77年度第9次民事庭會議決議）。經查，原告主張系爭車輛
    必要修繕費用包括工資費用13,260元、塗裝費用28,280元、
    零件費用1,770元等情，業據其提出估價單、統一發票為證
    （見本院卷第26-30頁），依前揭說明，系爭車輛之修復既
    以新零件更換被毀損之舊零件，自應將零件折舊部分予以扣
    除。而依行政院所頒「固定資產耐用年數表」及「固定資產
    折舊率表」之規定，自用小客車之耐用年數為5年，依定率
    遞減法每年折舊369/1000，且固定資產提列折舊採用定率遞
    減法則者，以1年為計算單位，其使用期限未滿1年者，按實
    際使用之月數相當於全年之比例計算之，不滿1月者，以1月
    計。準此，系爭車輛出廠日為109年11月，有系爭車輛行車
    執照足憑（見本院卷第16頁），至事故發生日即110年2月12
    日止，實際使用年數為3月12日，以使用4月計，故該車零件
    費用扣除折舊後之費用為1,552元【計算式：1,770×0.369×4
    /12＝218；1,770－218＝1,552（元以下四捨五入）】，並加計
    工資費用13,260元、塗裝費用28,280元，原告得請求之車輛
    修復費用應為43,092元（計算式：1552＋13260＋28280＝43092
    ）。
  ㈣至被告辯稱修理費用不合理云云，依證人陳慶雄結證稱：(提
    示本院卷第26頁估價單)這是我們公司的估價單，這是我估
    的，(提示本院卷第101頁的照片) 有明顯的凹痕一個點，應
    該是車禍造成的，就估價單維修項目說明，編號1是更換，
    外觀有受損無法維修，只能換新的；編號2飾條的工資；編
    號3是後保險桿的拆裝也是工資；編號4左後燈的工資；編號
    5是左後門外把手拆裝的工資；編號6也是拆裝的工資；編號
    7左後門板金的工資；編號8左後葉子板板金的工資；編號9
    因我們做車門跟葉子版板金完之後的前置作業要烤漆前要先
    做防鏽作業，這是防鏽作業的工資；編號10左後門內版做校
    正的工資；編號11是左後門的烤漆的工資；編號12是左後葉
    烤漆的工資；編號13是耐擦傷塗料的工資；編號14是左後葉
    耐擦傷塗料的工資；編號15是左後門跟左後葉的烤漆需要調
    色的工資；編號16是使用烤漆房的費用，也算工資；編號17
    耗材費用是指遮護紙或紗紙等，後保險桿沒有做維修，但是
    因為左後葉要烤漆所以要拆後保桿，左後燈也沒有修，左後
    葉要烤漆，而左後燈是在左後葉旁邊，也要先拆裝，這台車
    受的傷通常是擦撞碰撞所造成等語(見本院卷第179-181頁)
    ，是依證人上開證述，估價單上所列項目均屬必要之修繕費
    用，復本院核其修繕項目亦與系爭車輛受損情狀相符，故原
    告主張已支出修繕費用，尚屬合理，被告在未為任何舉證之
    情形下，空言辯稱原告請求的修理費用不合理云云，尚難憑
    採。　　　
　㈤末按遲延之債務，以支付金錢為標的者，債權人得請求依法
    定利率計算之遲延利息；應付利息之債務，其利率未經約定
    ，亦無法律可據者，週年利率為百分之五；給付無確定期限
    者，債務人於債權人得請求給付時，經其催告而未為給付，
    自受催告時起，負遲延責任。其經債權人起訴而送達訴狀，
    或依督促程序送達支付命令，或為其他相類之行為者，與催
    告有同一之效力，民法第233條第1項前段、第203條、第229
    條第2項分別有明文規定。本件原告之請求，核屬無確定期
    限之給付，自應經原告催告未為給付，被告始負遲延責任。
    準此，原告請求被告給付自起訴狀繕本送達翌日即110年9月
    2日（見本院卷第57頁）起至清償日止，按週年利率5%計算
    之利息，核無不合，併予准許。
五、綜上所述，原告據以提起本訴，請求被告給付43,092元，及
    自起訴狀繕本送達翌日即110年9月2日起至清償日止，按週
    年利率5%計算之利息，為有理由，應予准許，逾此範圍之請
    求為無理由，應予駁回。
六、本件原告勝訴部分係小額程序為被告敗訴之判決，依民事訴
    訟法第436條之20規定，應依職權宣告假執行，並依同法第3
    92條第2項之規定，依職權宣告被告預供擔保，得免為假執
    行。
七、本件事證已臻明確，兩造其餘攻擊防禦方法及證據，核與判
    決之結果，不生影響，爰不一一論列，併此敘明。
八、訴訟費用負擔之依據：民事訴訟法第79條。按適用小額訴訟
    程序事件法院為訴訟費用之裁判時，應確定其費用額，民事
    訴訟法第436條之19定有明文，爰確定本件訴訟費用額如主
    文第3項所示。
中　　華　　民　　國　　111 　年　　6 　　月　　8 　　日
                  臺北簡易庭    法　官  葉藍鸚
訴訟費用計算書
項        目             金   額（新臺幣）        備  註
第一審裁判費   　 　　   1,000元
第一審證人旅費             530元
合　　　　計　　　       1,530元
附錄：
一、民事訴訟法第436條之24第2項：　　
　　對於小額程序之第一審裁判上訴或抗告，非以其違背法令為
    理由，不得為之。
二、民事訴訟法第436條之25：　　
　　上訴狀內應記載上訴理由，表明下列各款事項：
    ㈠原判決所違背之法令及其具體內容。
    ㈡依訴訟資料可認為原判決有違背法令之具體事實。
以上正本係照原本作成。
如不服本判決，須以違背法令為理由，應於判決送達後20日內向
本庭提出上訴狀（須按他造當事人之人數附繕本）。如委任律師
提起上訴者，應一併繳納上訴審裁判費。
中　　華　　民　　國　　111 　年　　6 　　月　　8 　　日
                                書記官  林錫欽